臺灣高等法院刑事裁定　　　　　　　　　　　　　　九十一年度交抗字第二五七號
　　抗　告　人
　　即受處分人　行政院國軍退除役官兵輔導委員會榮民服務處榮民計程車業服務中
　　　　　　　　心台北縣分中心
　　代　表　人　甲○○
右抗告人因違反道路交通管理處罰條例案件，不服臺灣板橋地方法院中華民國九十一
年一月二十三日裁定（九十一年度交聲字第二○二號），提起抗告，本院裁定如左：
    主  文
抗告駁回。
    理  由
一、本件原異議意旨略以：異議人即受處分人行政院國軍退除役官兵輔導委員會榮民
    服務處榮民計程車業服務中心台北縣分中心（以下簡稱：榮車臺北縣分中心）所
    有之車號Ｌ三─二六一號營業小客車，係由該中心榮車員王石麟使用，因王石麟
    於民國（下同）八十八年四月間起，即未與受處分人連繫，各項稅捐雜及交通違
    規罰單，經受處分人轉寄由王石麟簽收後，亦均置之不理，是交通違規應由王石
    麟負責。爰聲明異議，請求撤銷原處分云云。
二、按逕行舉發違反道路交通管理事件，經汽車所有人依通知單之應到案日期前到案
    ，並告知違規駕駛人姓名、身分證統一編號及住址者，處罰機關應即另行通知違
    規駕駛人到案依法處理；逾應到案日期，處罰機關應依本條例第十五條第三項規
    定處罰該汽車所有人，違反道路交通管理事件統一裁罰標準及處理細則第二十四
    條定有明文。
三、原裁定以：本件受處分人所有之車號Ｌ三─二六一號營業小客車，於八十九年九
    月三十日十二時四十三分，行經台北市○○路○段，因跨越雙白線行駛，經台北
    市政府警察局交通警大隊萬華分隊，以其違反道路交通管理處罰條例第四十五條
    第十二款規定，逕行舉發，並定其應到案日期為八十九年十一月十五日等情，有
    違規查詢報表一份附卷可稽，而受處分人遲至九十一年一月七日，始向台北區監
    理所提出異議，有其異議狀（含台北區監理所之收件章戳）影本在卷足憑，足見
    受處分人並未於應到案日期之前到案向處罰機關告知違規駕駛人姓名、身分證統
    一編號及住址，依諸前揭規定，原處分機關逕對當時上開自用小客車所有人之受
    處分人為處分，即難謂其於法有何違誤或不當之處。受處分人因此所受之損害，
    應另循民事途徑向王石麟求償。是本件異議為無理由，因而駁回其之異議。
四、本院經核閱相關卷證，認原裁定並無不當。受處分人抗告意旨略以：榮車臺北縣
    分中心本為服務榮民，所有參加之榮民、榮眷、遺眷，均係自備車輛參與本中心
    營運，並賴各榮車員每月繳交之新台幣六百元維持，實無能力負擔龐大之欠稅及
    違規罰單，宜應歸責於各榮車之指定駕駛人云云。經查，本件違規之營業小客車
    ，登記為受處分人榮車臺北縣分中心所有，則受處分人於接受舉發違反道路交通
    管理事件通知單後，即應依前揭規定意旨，於舉發通知單所示之到案日期日前，
    向處罰機關告知違規駕駛人，惟受處分人並未於規定時間內告知，則處罰機關自
    無從得知受處分人與駕駛人間關係，亦無從獲悉違規駕駛人係何人，其逕以汽車
    所有人即受處分人為裁罰對象，於法即無不合。從而，本件受處分人執前詞抗告
    ，為無理由，應予駁回。
據上論斷，應依道路交通案件處理辦法第二十六條、刑事訴訟法第四百十二條，裁定
如主文。
中      華      民      國    九十一    年      四      月      三      日
                              臺灣高等法院刑事第五庭
                                  審判長法  官  曾  德  水
                                        法  官  蘇  素  娥
                                        法  官  楊  貴  雄
右正本證明與原本無異。
不得再抗告。
                                        書記官  林  淑  貞
中      華      民      國    九十一    年      四      月      三      日
